```{r, include=FALSE}
species_name <- "Acanthorhynchus tenuirostris"
```

```{r}
species_title(species_name, species_data)
```

Insert header text here.

```{r}
render_species_profile(species_name, caption = "Widespread but uncommon resident and migrant to lower altitudes during winter months. Significantly more records in the cooler period of the year and clear elevational pattern indicating seasonal movements from the highlands to the lowlands and in and out of the city environs. Occurrence varies from year to year, but the reasons behind this remain unclear. Dependent on remnant dense forest habitat and cooler environs, both of which are threatened by climate change and increased development.")
```

```{r}
render_species_table(species_name)
```

```{r, eval = isTRUE(knitr:::is_html_output())}
render_species_audio(species_name, audio_data)
```

```{r}
start_two_column_layout()
```

The Eastern Spinebill is a distinctive, small species of Honeyeater (family _Meliphagidae_)

```{r}
end_two_column_layout()
```

```{r}
clear_page()
```

```{r, eval = isTRUE(knitr:::is_html_output())}
render_species_widget(species_name)
```

```{r, eval = !isTRUE(knitr:::is_html_output())}
render_species_map(species_name)
```

```{r}
render_species_graph(species_name)
```

```{r}
clear_page()
```

```{r}
start_two_column_layout()
```

In ut elit facilisis, laoreet nulla et, porta leo. Vestibulum ante ipsum primis in faucibus orci luctus et ultrices posuere cubilia Curae; Phasellus ullamcorper eros at magna malesuada, ac maximus nibh imperdiet. Pellentesque id purus nec erat pharetra iaculis. Mauris velit neque, faucibus sed faucibus et, lobortis et felis. Morbi suscipit odio pretium pellentesque finibus. Aenean ultrices ex sapien. Curabitur tempus justo dolor, sit amet pulvinar diam fringilla at. Cras sit amet auctor ante. Maecenas laoreet nisi sem, elementum condimentum sem aliquam in. Praesent aliquam consequat leo sed fringilla. Aliquam sit amet metus quis ligula ultricies pharetra ut vitae velit. Sed sed vulputate mi. Nullam et elit vitae arcu efficitur venenatis.

In ut elit facilisis, laoreet nulla et, porta leo. Vestibulum ante ipsum primis in faucibus orci luctus et ultrices posuere cubilia Curae; Phasellus ullamcorper eros at magna malesuada, ac maximus nibh imperdiet. Pellentesque id purus nec erat pharetra iaculis. Mauris velit neque, faucibus sed faucibus et, lobortis et felis. Morbi suscipit odio pretium pellentesque finibus. Aenean ultrices ex sapien. Curabitur tempus justo dolor, sit amet pulvinar diam fringilla at. Cras sit amet auctor ante. Maecenas laoreet nisi sem, elementum condimentum sem aliquam in. Praesent aliquam consequat leo sed fringilla. Aliquam sit amet metus quis ligula ultricies pharetra ut vitae velit. Sed sed vulputate mi. Nullam et elit vitae arcu efficitur venenatis.

In ut elit facilisis, laoreet nulla et, porta leo. Vestibulum ante ipsum primis in faucibus orci luctus et ultrices posuere cubilia Curae; Phasellus ullamcorper eros at magna malesuada, ac maximus nibh imperdiet. Pellentesque id purus nec erat pharetra iaculis. Mauris velit neque, faucibus sed faucibus et, lobortis et felis. Morbi suscipit odio pretium pellentesque finibus. Aenean ultrices ex sapien. Curabitur tempus justo dolor, sit amet pulvinar diam fringilla at. Cras sit amet auctor ante. Maecenas laoreet nisi sem, elementum condimentum sem aliquam in. Praesent aliquam consequat leo sed fringilla. Aliquam sit amet metus quis ligula ultricies pharetra ut vitae velit. Sed sed vulputate mi. Nullam et elit vitae arcu efficitur venenatis.

In ut elit facilisis, laoreet nulla et, porta leo. Vestibulum ante ipsum primis in faucibus orci luctus et ultrices posuere cubilia Curae; Phasellus ullamcorper eros at magna malesuada, ac maximus nibh imperdiet. Pellentesque id purus nec erat pharetra iaculis. Mauris velit neque, faucibus sed faucibus et, lobortis et felis. Morbi suscipit odio pretium pellentesque finibus. Aenean ultrices ex sapien. Curabitur tempus justo dolor, sit amet pulvinar diam fringilla at. Cras sit amet auctor ante. Maecenas laoreet nisi sem, elementum condimentum sem aliquam in. Praesent aliquam consequat leo sed fringilla. Aliquam sit amet metus quis ligula ultricies pharetra ut vitae velit. Sed sed vulputate mi. Nullam et elit vitae arcu efficitur venenatis.

```{r}
end_two_column_layout()
```

```{r}
clear_page()
```
