```{r, include=FALSE}
species_name <- "Anseranas semipalmata"
```

```{r}
species_title(species_name, species_data)
```

Category A; Locally common breeding resident.

```{r}
render_species_profile(species_name, caption = "Magpie Goose in flight. Credit: Richard Fuller")
```

```{r}
render_species_table(species_name)
```

```{r, eval = isTRUE(knitr:::is_html_output())}
render_species_audio(species_name, audio_data)
```

```{r}
start_two_column_layout()
```

The Magpie Goose is a large, distinctive waterbird with striking black and white plumage and yellowish legs. It is a member of the order Anseriformes, but is the sole member of the family Anseranatidae. A gregarious species, it is frequently found in flocks numbering several hundred in northern Australia, where it is an abundant species, but numbers in the Brisbane region are typically lower, although counts of up to 400 have been recorded. It is easily identified, with no similar species in the region; the black and white plumage and size rule out all other options, although Black Swan in flight may appear superficially similar from a distance. Within Brisbane, Magpie Geese are locally common and patchily distributed, with only a handful of regular sites, although given their propensity for wandering they may occur anywhere with suitable habitat or as flyovers. 

```{r}
end_two_column_layout()
```

```{r}
clear_page()
```

```{r, eval = isTRUE(knitr:::is_html_output())}
render_species_widget(species_name)
```

```{r, eval = !isTRUE(knitr:::is_html_output())}
render_species_map(species_name)
```

```{r}
render_species_graph(species_name)
```

```{r}
clear_page()
```

```{r}
start_two_column_layout()
```

In ut elit facilisis, laoreet nulla et, porta leo. Vestibulum ante ipsum primis in faucibus orci luctus et ultrices posuere cubilia Curae; Phasellus ullamcorper eros at magna malesuada, ac maximus nibh imperdiet. Pellentesque id purus nec erat pharetra iaculis. Mauris velit neque, faucibus sed faucibus et, lobortis et felis. Morbi suscipit odio pretium pellentesque finibus. Aenean ultrices ex sapien. Curabitur tempus justo dolor, sit amet pulvinar diam fringilla at. Cras sit amet auctor ante. Maecenas laoreet nisi sem, elementum condimentum sem aliquam in. Praesent aliquam consequat leo sed fringilla. Aliquam sit amet metus quis ligula ultricies pharetra ut vitae velit. Sed sed vulputate mi. Nullam et elit vitae arcu efficitur venenatis.

In ut elit facilisis, laoreet nulla et, porta leo. Vestibulum ante ipsum primis in faucibus orci luctus et ultrices posuere cubilia Curae; Phasellus ullamcorper eros at magna malesuada, ac maximus nibh imperdiet. Pellentesque id purus nec erat pharetra iaculis. Mauris velit neque, faucibus sed faucibus et, lobortis et felis. Morbi suscipit odio pretium pellentesque finibus. Aenean ultrices ex sapien. Curabitur tempus justo dolor, sit amet pulvinar diam fringilla at. Cras sit amet auctor ante. Maecenas laoreet nisi sem, elementum condimentum sem aliquam in. Praesent aliquam consequat leo sed fringilla. Aliquam sit amet metus quis ligula ultricies pharetra ut vitae velit. Sed sed vulputate mi. Nullam et elit vitae arcu efficitur venenatis.

In ut elit facilisis, laoreet nulla et, porta leo. Vestibulum ante ipsum primis in faucibus orci luctus et ultrices posuere cubilia Curae; Phasellus ullamcorper eros at magna malesuada, ac maximus nibh imperdiet. Pellentesque id purus nec erat pharetra iaculis. Mauris velit neque, faucibus sed faucibus et, lobortis et felis. Morbi suscipit odio pretium pellentesque finibus. Aenean ultrices ex sapien. Curabitur tempus justo dolor, sit amet pulvinar diam fringilla at. Cras sit amet auctor ante. Maecenas laoreet nisi sem, elementum condimentum sem aliquam in. Praesent aliquam consequat leo sed fringilla. Aliquam sit amet metus quis ligula ultricies pharetra ut vitae velit. Sed sed vulputate mi. Nullam et elit vitae arcu efficitur venenatis.

In ut elit facilisis, laoreet nulla et, porta leo. Vestibulum ante ipsum primis in faucibus orci luctus et ultrices posuere cubilia Curae; Phasellus ullamcorper eros at magna malesuada, ac maximus nibh imperdiet. Pellentesque id purus nec erat pharetra iaculis. Mauris velit neque, faucibus sed faucibus et, lobortis et felis. Morbi suscipit odio pretium pellentesque finibus. Aenean ultrices ex sapien. Curabitur tempus justo dolor, sit amet pulvinar diam fringilla at. Cras sit amet auctor ante. Maecenas laoreet nisi sem, elementum condimentum sem aliquam in. Praesent aliquam consequat leo sed fringilla. Aliquam sit amet metus quis ligula ultricies pharetra ut vitae velit. Sed sed vulputate mi. Nullam et elit vitae arcu efficitur venenatis.

```{r}
end_two_column_layout()
```

```{r}
clear_page()
```
