```{r, include=FALSE}
species_name <- "Burhinus grallarius"
```

```{r}
species_title(species_name, species_data)
```

```{r, eval = isTRUE(knitr:::is_html_output())}
render_species_badges(species_name, species_data)
```

Category A; Moderately common widespread resident.

```{r}
render_species_profile(species_name, caption = "Familiar bird of urban and remnant habitats around the city. More often heard than seen, thanks to their generally secretive nature and wailing call. Not of conservation concern at present in Brisbane, although declining and endangered in the south.")
```

```{r}
render_species_table(species_name)
```

```{r, eval = isTRUE(knitr:::is_html_output())}
render_species_audio(species_name, audio_data)
```

```{r}
start_two_column_layout()
```

A common and familiar species around Brisbane, the Bush Stone-Curlew is a distinctive bird with a unique, wailing call that can carry very long distances at night. They have textured brown & grey plumage, very long legs and necks and are easy to identify. They are common in open habitats around Brisbane, and seem well-adapted to urban life, with several pairs in parks around even the most built-up areas of the city, as well as many more around the region.

```{r}
end_two_column_layout()
```

```{r}
clear_page()
```

```{r, eval = isTRUE(knitr:::is_html_output())}
render_species_widget(species_name)
```

```{r, eval = !isTRUE(knitr:::is_html_output())}
render_species_map(species_name)
```

```{r}
render_species_graph(species_name)
```

```{r}
clear_page()
```

```{r}
start_two_column_layout()
```

In ut elit facilisis, laoreet nulla et, porta leo. Vestibulum ante ipsum primis in faucibus orci luctus et ultrices posuere cubilia Curae; Phasellus ullamcorper eros at magna malesuada, ac maximus nibh imperdiet. Pellentesque id purus nec erat pharetra iaculis. Mauris velit neque, faucibus sed faucibus et, lobortis et felis. Morbi suscipit odio pretium pellentesque finibus. Aenean ultrices ex sapien. Curabitur tempus justo dolor, sit amet pulvinar diam fringilla at. Cras sit amet auctor ante. Maecenas laoreet nisi sem, elementum condimentum sem aliquam in. Praesent aliquam consequat leo sed fringilla. Aliquam sit amet metus quis ligula ultricies pharetra ut vitae velit. Sed sed vulputate mi. Nullam et elit vitae arcu efficitur venenatis.

In ut elit facilisis, laoreet nulla et, porta leo. Vestibulum ante ipsum primis in faucibus orci luctus et ultrices posuere cubilia Curae; Phasellus ullamcorper eros at magna malesuada, ac maximus nibh imperdiet. Pellentesque id purus nec erat pharetra iaculis. Mauris velit neque, faucibus sed faucibus et, lobortis et felis. Morbi suscipit odio pretium pellentesque finibus. Aenean ultrices ex sapien. Curabitur tempus justo dolor, sit amet pulvinar diam fringilla at. Cras sit amet auctor ante. Maecenas laoreet nisi sem, elementum condimentum sem aliquam in. Praesent aliquam consequat leo sed fringilla. Aliquam sit amet metus quis ligula ultricies pharetra ut vitae velit. Sed sed vulputate mi. Nullam et elit vitae arcu efficitur venenatis.

In ut elit facilisis, laoreet nulla et, porta leo. Vestibulum ante ipsum primis in faucibus orci luctus et ultrices posuere cubilia Curae; Phasellus ullamcorper eros at magna malesuada, ac maximus nibh imperdiet. Pellentesque id purus nec erat pharetra iaculis. Mauris velit neque, faucibus sed faucibus et, lobortis et felis. Morbi suscipit odio pretium pellentesque finibus. Aenean ultrices ex sapien. Curabitur tempus justo dolor, sit amet pulvinar diam fringilla at. Cras sit amet auctor ante. Maecenas laoreet nisi sem, elementum condimentum sem aliquam in. Praesent aliquam consequat leo sed fringilla. Aliquam sit amet metus quis ligula ultricies pharetra ut vitae velit. Sed sed vulputate mi. Nullam et elit vitae arcu efficitur venenatis.

In ut elit facilisis, laoreet nulla et, porta leo. Vestibulum ante ipsum primis in faucibus orci luctus et ultrices posuere cubilia Curae; Phasellus ullamcorper eros at magna malesuada, ac maximus nibh imperdiet. Pellentesque id purus nec erat pharetra iaculis. Mauris velit neque, faucibus sed faucibus et, lobortis et felis. Morbi suscipit odio pretium pellentesque finibus. Aenean ultrices ex sapien. Curabitur tempus justo dolor, sit amet pulvinar diam fringilla at. Cras sit amet auctor ante. Maecenas laoreet nisi sem, elementum condimentum sem aliquam in. Praesent aliquam consequat leo sed fringilla. Aliquam sit amet metus quis ligula ultricies pharetra ut vitae velit. Sed sed vulputate mi. Nullam et elit vitae arcu efficitur venenatis.

```{r}
end_two_column_layout()
```

```{r}
clear_page()
```
